【裁判字號】    89,上易,107
【裁判日期】    890126
【裁判案由】    傷害
【裁判全文】
臺灣高等法院臺南分院刑事判決          八十九年度上易字第一○七號
      上  訴  人  臺灣嘉義地方法院檢察署檢察官
      被      告  乙  ○  ○
      被      告  甲  ○  ○
右列上訴人因被告傷害案件，不服臺灣嘉義地方法院八十八年度易字第一一八八號中
華民國八十八年十一月十五日第一審判決（起訴案號：臺灣嘉義地方法院檢察署八十
八年度偵字第六零三二號），提起上訴，本院判決如左：
      主      文
上訴駁回。
      理      由
一、公訴意旨略以：被告乙○○與告訴人丙○○○係夫妻，平日感情不睦，乙○○於
    民國（下同）八十八年五月五日上午十一時許，在嘉義縣大林鎮湖北里大湖某處
    田邊，因細故與丙○○○發生口角，乙○○竟與被告甲○○共同基於普通傷害之
    故意，由乙○○抓住丙○○○，在旁之甲○○則抓踢丙○○○，致丙○○○受有
    右膝瘀傷二處、右手臂擦抓傷二處，各三公分乘以零點一公分、三公分乘以零點
    一公分，及瘀傷一處四乘以三公分等傷害，因認被告乙○○與甲○○共同涉有刑
    法第二百七十七條之傷害罪嫌。
二、本件公訴人認被告等涉有傷害罪嫌，無非係以告訴人丙○○○之指訴與診斷證明
    書為論罪依據。訊據被告乙○○、甲○○均堅詞否認有傷害犯行，乙○○辯稱：
    當天係因許陳葉買新車，要其教他，在其教甲○○開車之際，告訴人出現欲打甲○○，其就以大哥大報警，告訴人所受之傷並非其等毆打的，是後來告訴人自己
    騎機車跌倒所受的等語；甲○○則辯稱：當天係乙○○與告訴人夫妻在吵架，其
    並未打告訴人等語。
三、按犯罪事實應依證據認定之，無證據不得推定其犯罪事實。又不能證明被告犯罪
    者，應諭知無罪之判決，刑事訴訴法第一百五十四條、第三百零一條第一項分別
    定有明文。又刑事訴訟法上所謂認定犯罪事實之證據，係指足以認定被告確有犯
    罪行為之積極證據而言，該項證據自須適合於被告犯罪事實之認定，始得採為斷
    罪資料；如未能發現相當證據，或證據不足以證明，自不能以推測或擬制之方法
    ，以為裁判之基礎；告訴人之告訴係以使被告受刑事訴追為目的，是其陳述是否
    與事實相符，仍應調查其他之證據以資審認，最高法院二十九年上字第三一○五
    號、四十年台上字第八十六號、五十二年台上字第一三○○號等判例可資參照。
四、本件告訴人丙○○○雖指訴被告等有上開傷害犯行，並提出診斷證明書一紙為證
    。但原審傳訊案發八十八年五月五日上午到場處理之警員蕭文讚、莊安邦、蕭瑞
    瓊到庭，均證稱：其等接獲報案後，於當日十一時十分許即趕到事發之嘉義縣大
    林鎮湖北里大湖附近田邊，當時丙○○○並未向警員指訴遭被告等毆打，而係主
    要因丙○○○之車子被毀損所生糾紛，並未談到傷害等情（見原審八十八年十月
    十八日調查筆錄），並無法證明告訴人有受傷，告訴人且未當場提出傷害告訴，
    衡之常情，案發當時如告訴人確曾遭被告等毆打，則當警方到達現場時，理應向
    警員指訴被告之傷害犯行，反於事後已逾三月後始向公訴人提出告訴，顯見告訴
    人之指訴不無瑕疵；又依告訴人所提出之驗傷診斷證明書，係於八十八年五月七
    日下午十四時二十五分製作，距告訴人指訴遭毆打之時間有二日之時差，則該診
    斷證明書所載告訴人之傷害，是否係二天前為被告之行為所致，亦不無可疑，綜
    此稽徵，告訴人之指訴與所提之診斷證明書，均尚無法明確證明被告二人之傷害
    犯行，此外，亦查無其他積極證據足以證明被告二人之傷害犯行，揆諸前開說明
    ，公訴人指訴被告等之傷害犯行，尚屬不能證明。
五、原審以被告等犯罪不能證明，為被告等無罪判決之諭知，核無不當。公訴人上訴
    指摘原判決不當，為無理由，應予駁回。
六、據上論斷，應依刑事訴訟法第三百六十八條，判決如主文。
本案經檢察官劉欽銘到庭執行職務。
中  華  民  國      八  十  九      年      一      月      廿  六    日
                                臺灣高等法院臺南分院刑事第二庭
                                    審判長法官  游    明    仁
                                          法官  李    文    福
                                          法官  蔡    長    林
右正本證明與原本無異。
不得上訴。
                                    法院書記官  李    培    薇
中  華  民  國      八  十  九      年      一      月      廿  七      日


司法院資訊處製作；財團法人民間司法改革基金會備份。
